臺灣高等法院臺南分院民事判決　九十一年度上字第七四號
　　　上　訴　人　乙○○
　　　法定代理人　甲○○
右當事人間請求清償債務事件，上訴人對於中華民國九十一年三月十九日臺灣嘉義地
方法院第一審判決（九十年度訴字第八一八號），提起上訴，本院（言詞辯論終結期
日：九十一年十一月十九日）判決如左：
      主      文
原判決廢棄。
右開廢棄部分，被上訴人在第一審之訴駁回。
第一、二審訴訟費用由被上訴人負擔。
      事      實
甲、上訴人方面：
  一、聲明：求為判決：（一）原判決廢棄。（二）右廢棄部分，被上訴人在第一審
      之訴駁回。（三）第一、二審訴訟費用由被上訴人負擔。
  二、陳述：除與原判決記載相同者，予以引用外，補稱：
  （一）依《融資融券契約書》第十五條約定：「本契約書自簽訂之日起生效，有效
        期限三年，分繕正本二份，雙方各執一份為憑。」，被上訴人提出之《融資
        融券契約書》縱為真正，惟依上開契約第十五條之約定，早已超過三年有效
        期限，被上訴人擅自同意融資買進，其損失自應由被上訴人負責。
  （二）被上訴人主張上訴人委託【黃鄭月嬌】在被上訴人公司開立帳號之事實縱為
        真正，惟上訴人及【黃鄭月嬌】否認曾於民國（下同）九十年四月二十七日
        、九十年五月三日、九十年五月七日、九十年五月八日，委託被上訴人買進
        「大日」股票，被上訴人依法應負舉證責任。按委託買賣股票方式，不外以
        書面方法或電話告知之方式。被上訴人迄今未能舉證，諉稱電話錄音記錄保
        持期限二個月，如有爭執，則保持至糾紛解決為止，而所謂買賣糾紛係指錯
        買為賣或錯賣為買，至於買賣交割資金不足造成違約交割，非所指糾紛云云
        ；惟查：所謂買賣股票發生爭執，應非僅指錯買為賣或錯賣為買，其他所發
        生之糾紛應仍包括在內，本件因他人冒名買入股票致發生違約交割情事，因
        買入後數日內發生糾紛即已知悉，按理，被上訴人為保護其權益，自應保持
        「買進」之電話錄音記錄，不可能銷毀有利於己之證據。本件非常明顯地證
        明該電話錄音記錄，絕非上訴人或黃鄭月嬌之聲音，以致上訴人迄今仍不敢
        提出該電話錄音記錄。況證人【陳建名】於九十一年六月五日在鈞院作證時
        ，鈞院問：「九十年四月二十七日、九十年五月三日、五月七日、五月八日
        之股票買賣是何人下單買賣？」，證人答稱：「是上訴人太太黃鄭月嬌以上
        訴人帳號借給他人使用，再委託我下單買賣。」，鈞院問：「右開四次股票
        買賣究竟是何人委託下單？」，證人答：「都是黃鄭月嬌之朋友下單。」，
        鈞院問：「上訴人有無委託黃鄭月嬌之朋友下單？」，答：「上訴人不知道
        ，因為上訴人太太不讓上訴人知道。」，由以上證人證言，證明上訴人或【
        黃鄭月嬌】均未下單委託買股票。至於證人所稱是【黃鄭月嬌】之朋友下單
        ，則該朋友是誰？上訴人有無委託所謂朋友下單之事實，均應由被上訴人負
        舉證責任。被上訴人抗辯稱：上訴人授權【黃鄭月嬌】買賣股票，【黃鄭月
        嬌】又授權第三人買賣股票，視同上訴人同意授權，且因【黃鄭月嬌】事先
        有跟被上訴人說過，所以第三人下單等於黃鄭月嬌下單。上開被上訴人之辯
        稱不但為證人【黃鄭月嬌】否認，縱屬實在，上訴人又未授權【黃鄭月嬌】
        委任第三人買賣股票，故第三人以上訴人之名義下單買賣股票之效力，應不
        及於上訴人。況依證人【陳建名】於鈞院九十一年六月五日之作證時，鈞院
        問：「上訴人有無委託黃鄭月嬌之朋友下單？」，證人證稱：「上訴人不知
        道，因為上訴人太太不讓上訴人知道。」，證明上訴人就【黃鄭月嬌】有無
        委任第三人下單之事，因【黃鄭月嬌】及【陳建名】之故意隱瞞而不知情。
        上訴人既不知情，豈有同意【黃鄭月嬌】委任第三人下單之理？
  （三）被上訴人復主張上訴人於九十年六月二十八日電匯現金繳款新台幣（下同）
        二十萬元云云。上訴人就被上訴人之上開主張否認之，被上訴人雖提出被上
        訴人於世華聯合商業銀行（下稱世華銀行）嘉義分行之活期存款存摺，內有
        於九十年六月二十八日存入現金二十萬元之證明，惟經鈞院函查世華銀行嘉
        義分行上訴人於該銀行開立之000000000000號帳戶九十年四月
        至六月間之存提款資料，結果並無上訴人在該銀行帳戶提領二十萬元之資料
        。證明九十年六月二十八日電匯現金至被上訴人於世華銀行嘉義分行之活期
        存款帳戶之二十萬元存款並非上訴人所存入。
  （四）被上訴人提出之「代理開戶及買賣上市、上櫃證券等授權書」，上訴人就其
        真正均否認之。就被上訴人提出之八十九年十月十九日上訴人與復華證券金
        融股份有限公司（下稱復華證券公司）簽訂之《融資融券契約書》之續約，
        上訴人亦否認之；此種重要文件之續約，豈有不由上訴人親自簽名之理？故
        該續約顯非真正。又【黃鄭月嬌】係婦道人家，過去買買股票之金額均未超
        過十萬元，惟於案發前不久，竟發生買賣股票金額超過十萬元甚至百萬元之
        情形，顯係有人利用上訴人之帳號買賣股票及利用上訴人於世華銀行之帳號
        作買賣股票之用。
  三、證據：除援用第一審所提之證據外，補提融資融券契約書、分期償債切結書（
      均影本）各一件為證，並聲請：
      (一)向世華銀行（嘉義分行）函查上訴人超過十萬元之存款單；
      (二)命被上訴人提出世華銀行嘉義分行活期存款存摺，並查九十年六月二十八日
        二十萬元之存款來源，比對存款單筆跡是否為上訴人或黃鄭月嬌之筆跡；
      (三)命被上訴人提出電話錄音記錄，並調查該買進錄音記錄是否為上訴人或黃鄭
        月嬌之聲音。
      (四)當場播放被上訴人提出之錄音帶，並再訊問證人陳建名、黃鄭月嬌。
乙、被上訴人方面：
  一、聲明：求為判決：（一）上訴駁回。（二）上訴費用由上訴人負擔。
  二、陳述：除與原判決記載相同者，予以引用外，補稱：
  （一）上訴人於九十年四月二十七日、九十年五月三日、九十年五月七日、九十年
        五月八日融資買進大日股票，四月二十七日及五月三日已依約完成交割，五
        月七日及五月八日因違約交割經先行以電話告知繳款，以資金不足，一時籌
        措不易拒繳，上訴人對於融資買進上述大日股票違約交割，經復華證券公司
        凍結其信用帳戶及被上訴人以《嘉義康樂郵局第四五號信函》催請其繳款，
        上訴人接獲上述信函，均未表示買賣有糾紛，而依股票買賣語音記錄規定，
        電話記錄保存期限為二個月，如有爭執，則保持至糾紛為止，而所謂買賣糾
        紛是指錯買為賣，錯賣為買或買錯同音之不同股票或價格之差異而不為交割
        之糾紛，至於買賣交割資金不足造成違約之原因則不同，本件上訴人並沒有
        所指之買賣糾紛，也無任何信函表示有買賣糾紛，因之該電話錄音因已逾保
        存期間，故無法提供。其既不否認有買進該股票，經被上訴人寄交違約金清
        算單，通知其不足之金額，由世華銀行或台南中小企業銀行南嘉義分行擇一
        入，由【黃鄭月嬌】於九十年六月二十八日以現金存入被上訴人帳戶繳款
        二十萬元，有《違約金清算單》及被上訴人《帳號存款簿》可證，其再命被
        上訴人提出錄音，顯無理由。
  （二）上訴人授權【黃鄭月嬌】買賣股票發生違約交割後，公司營業員與黃鄭月嬌
        有談過電話，其非但不否認有於九十年四月二十七日、五月三日、五月七日
        、五月八日融資買進大日股票之情事，並表示負責解決，有提出之《電話錄
        音要旨》可稽。上訴人出具授權書委由【黃鄭月嬌】全權買賣股票，其代理
        權既未限制或撤回，則【黃鄭月嬌】之行為，上訴人自應負責，有《委託買
        賣證券受託契約》，可資佐證。
  （三）上訴人以融資融券超過有效期限為由拒不負責，但該期限到期因上訴人於八
        十九年十月十九日提供不動產證明同意續約，有《續約契約書》及其《房屋
        稅繳款書》可證，故既在有效期間交割，自應負責。
  三、證據：除援用第一審所提證據外，補提復華證券公司高雄分公司函、世華銀行
      嘉義分行活期存款存摺、續約書、房屋稅繳款書、陳建名與黃鄭月嬌九十年五
      月十日談話錄音要旨及譯文、違約金清算單、委託買賣證券受託契約（均影本
      ）、年度及90年度客戶歷史交易明細表各一件、融資現金償還申請書影本十
      一紙、錄音帶一捲為證，並聲請訊問證人陳建名、黃鄭月嬌。
      理      由
一、本件被上訴人起訴主張：上訴人委託訴外人【黃鄭月嬌】在被上訴人公司開立七
    一三０－八號帳戶買賣股票，開始交易均能如約完成交割付款，惟上訴人於九
    十年四月二十七日、九十年五月三日、九十年五月七日、九十年五月八日
    融資或集保買進如附表所示之「大日」股票，其中九十年四月二十七日及五
    月三日已依約完成交割，但同年五月七日及五月八日因違約交割經向證券交
    易所申報違約，並按規定反向沖銷於同月十八日成交，其結算交割差額共二百二
    十六萬六千九百八十三元；另因上訴人為違約凍結戶，故其第、次履行交割
    融資買進之一百張「大日」股票，復華證券公司依【融資融券操作辦法】第八、
    四十六、四十四條規定發文予上訴人應於九十年五月十五日前清償，否則將經由
    違約戶賣出，然上訴人仍未於期限內清償，乃於同年五月十六日起經由交易市場
    賣出，而於同年五月十八日成交，所得價款為四十九萬八千九百零六元，與前揭
    交割差額相扣抵後，尚不足一百七十六萬八千零七十七元，自應由上訴人賠償給
    付，然因上訴人已還款二十萬元，故上訴人尚應清償一百五十六萬八千零七十七
    元；為此，依融資融券契約及融資融券操作辦法之法律關係，求為命上訴人給付
    一百五十六萬八千零七十七元，及自九十年七月十日起至清償日止，按週年利率
    百分之五計算之利息之判決等語。
二、上訴人則否認曾於九十年四月二十七日、九十年五月三日、九十年五月七日、九
    十年五月八日，委託被上訴人買進「大日」股票之事實，並以：被上訴人提出之
    《融資融券契約書》縱為真正，惟依該契約第十五條之約定，早已超過三年有效
    期限，被上訴人擅自同意融資買進股票，其損失自應由被上訴人負責；上訴人並
    未授權【黃鄭月嬌】委任第三人買賣股票，故第三人以上訴人之名義下單買賣股
    票之效力，應不及於上訴人；至被上訴人在世華銀行嘉義分行之活期存款帳戶於
    九十年六月二十八日匯入現金二十萬元，並非上訴人所存入等語，資為抗辯。
三、被上訴人主張上訴人委託訴外人【黃鄭月嬌】在被上訴人公司開立七一三０－八
    號帳戶買賣股票，開始交易均能如約完成交割付款之事實，已據其提出《萬泰櫃
    臺買賣帳號》、《櫃臺買賣有價證券開戶契約》、《櫃臺買賣確認書》、《代理
    開戶及買賣上櫃有價證券授權書》（均影本‧參見原審九十年度促字第一０六一
    九號卷附）、《委託授權受任承諾代理開戶及買賣證券等授權書》、《委託書》
    、《融資融券契約書》（均影本‧參見原審卷第一七—一九、五一頁）及上訴人
    在被上訴人公司開立該帳戶之《及90年度客戶歷史交易明細表》（參見原審卷
    第二二頁；本院卷第三七－三八頁）為證，而上訴人復自認授權其妻【黃鄭月嬌
    】開戶買賣股票之事實（參見本院卷第七０頁、九十一年十一月十九日言詞辯論
    筆錄），固堪信為真實。惟被上訴人主張上訴人於九十年四月二十七日、九
    十年五月三日、九十年五月七日、九十年五月八日買進如附表所示「大日」
    股票，其中九十年五月七日及九十年五月八日買進之股票，因違約交割而向
    證券交易所申報違約，經反向沖銷，結算交割差額，扣除賣出第、次買進之
    股票款及還款二十萬元，上訴人尚應清償一百五十六萬八千零七十七元等情，固
    亦提出《代理開戶及買賣上市、上櫃證券授權書》、《違約金清算單》、《存證
    信函》（均影本）、《合併買賣報告書暨交割憑單》（參見原審九十年度促字第
    一０六一九號卷附）、《錄音帶》（外放本院證物袋）及《錄音譯文》（參見本
    院卷第九五—九八頁）為證，然為上訴人所否認，並以前揭各情詞置辯，經查：
（一）上訴人雖自認授權其妻【黃鄭月嬌】在被上訴人公司開戶買賣股票之事實，然
      依被上訴人於原審提出由上訴人於八十五年七月二十七日授權其妻【黃鄭月嬌
      】《代理開戶及買賣上櫃有價證券授權書》（影本‧參見原審前開支付命令卷
      附）所載：「茲委任黃鄭月嬌代理本人與貴公司訂立『櫃檯買賣有價證券開戶
      契約』，並自簽約日起，授予全權，由其委託貴公司代為買賣上櫃有價證券、
      辦理給付結算及為一切必要之行為，所有因買賣上櫃有價證券所生之一切權利
      、義務及法律責任均由本人負責，決無異詞‧‧‧」等語，足認上訴人僅授權
      其妻【黃鄭月嬌】代理上訴人在被上訴人公司開戶及買賣股票之一切必要行為
      ，並未授權或同意其妻【黃鄭月嬌】再授權其他第三人使用上訴人之該帳戶買
      賣股票，復為證人【黃鄭月嬌】證實在卷（參見本院卷第五六頁），則參酌【
      民法】第五百三十七條規定〔受任人應自己處理委任事務。但經委任人之同意
      或另有習慣，或有不得已之事由者，得使第三人代為處理。〕及第五百三十八
      條第一項規定〔受任人違反前條之規定，使第三人代為處理委任事務者，就該
      第三人之行為，與就自己之行為，負同一責任。〕之意旨，則其他第三人使用
      上訴人在被上訴人公司開立之帳戶買賣股票行為，在未經上訴人承認前，自不
      能認其委託買進股票行為之效力及於上訴人。查上訴人既否認於九十年四月
      二十七日、九十年五月三日、九十年五月七日、九十年五月八日有委託
      被上訴人公司買進如附表所示「大日」股票之行為，則依【民事訴訟法】第二
      百七十七條前段規定，被上訴人自應就上訴人確有上開委託買進股票之事實負
      舉證責任，然被上訴人既未能舉出具體之實證以證明上開各期日以上訴人帳戶
      買進股票之行為確為上訴人或其授權之【黃鄭月嬌】所委託，又自承：「實際
      下單為台北方面的人打電話，並非上訴人本人下單。」之事實（參見本院卷第
      一０六頁），核與證人即被上訴人公司營業員【陳建名】所稱：「都是黃鄭月
      嬌之朋友下單。」「上訴人不知道，因為上訴人太太不讓上訴人知道。」等語
      合（參見本院卷第五一、五二頁），足見上開各期日所買進之股票，並非上
      訴人或其授權之【黃鄭月嬌】所委託買進，揆諸上開說明，已難認各該期日委
      託買進股票行為之效力及於上訴人，而應由上訴人負繳付股款之責。因之，被
      上訴人主張：「上訴人授權黃鄭月嬌買賣股票，黃鄭月嬌又授權第三人買賣股
      票，視同上訴人同意授權‧‧‧」云云（參見本院卷第七０頁），自無可取。
（二）被上訴人雖另提出上訴人授權第三人【鄭瑞祥】《代理開戶及買賣上市、上櫃
      證券授權書》（影本‧參見原審前開支付命令卷附），而主張：「黃鄭月嬌當
      初有跟被上訴人說如有台北人下單，請同意他下單，才由黃鄭月嬌提出該授權
      書，黃鄭月嬌稱鄭瑞祥為他弟弟。」等情（參見本院卷第六九頁），並舉該公
      司營業員【陳建名】證陳：「是上訴人太太黃鄭月嬌以上訴人帳號借給他人使
      用，再委託我下單買賣‧‧‧黃鄭月嬌有交代如果他朋友要買賣，就給予下單
      。」等語（參見本院卷第五一頁）為佐，但上訴人已否認該授權書之真正（參
      見本院卷第六九頁），而證人【黃鄭月嬌】亦否認曾告知【陳建名】同意由友
      人下單委託買賣（參見本院卷第五三、五四頁），並證稱：「（受命法官：提
      示原審支付命令卷附授權鄭瑞祥之授權書是否黃鄭月嬌所簽？）是我本人所簽
      ，是在違約之後才要我補簽。」「〔上訴代：請求訊問證人（黃鄭月嬌），上
      訴人有無委託證人簽立右開授權書？〕沒有。」「當時授權書是我先簽以後再
      由鄭瑞祥簽的，而授權書日期是證人陳建名所倒填，簽立之日期我不清楚，但
      是在違約交割之後所簽。」等語（參見本院卷第八九－九一頁），則上開授權
      書所載簽立日期為九十年四月二十五日是否實情，已有疑問；再者，被上訴人
      公司營業員【陳建名】既證稱：「當時授權書是先送去台北分公司拿去給鄭瑞
      祥簽立，再由台北分公司寄回後我才填上授權書日期，當時黃鄭月嬌尚未簽名
      。」等情（參見本院卷第九０頁），然上開《代理開戶及買賣上市、上櫃證券
      授權書》（影本）係以「乙○○」為委任人，而以「鄭瑞祥」為受任人而作成
      ，且其所載：「茲授權鄭瑞祥代理本人與貴公司訂立『委託買賣證券開戶契約
      』、『櫃檯買賣有價證券開戶契約』，並自簽約日起，授于全權，由其委託貴
      公司代為買賣上市上櫃有價證券、辦理交割，及其他有關之行為，所有因買賣
      證券所生之一切權利義務及法律責任，均由委任人負全責，絕無異議‧‧‧」
      之內容，應係委任之「乙○○」與受任之「鄭瑞祥」間之委任約定，理應由「
      乙○○」與「鄭瑞祥」雙方意思合致後自行簽立，何須假手被上訴人台北分公
      司送由「鄭瑞祥」簽立？又該授權書上之委任人「乙○○」於「鄭瑞祥」簽名
      時若尚未署名，則「鄭瑞祥」何知受何人委任？足認證人【黃鄭月嬌】所證該
      授權書簽立之上開情節較被上訴人公司營業員【陳建名】所述上開各語為可信
      ，則上訴人否認授權【鄭瑞祥】之上開《代理開戶及買賣上市、上櫃證券授權
      書》（影本）為真正，自非無據，自難以該《代理開戶及買賣上市、上櫃證券
      授權書》之內容拘束上訴人。況且，被上訴人迄未能舉證證明前開各該期日買
      進股票之實際委託（下單）者，亦未能證明上訴人確有授權該委託（下單）者
      買進股票之行為，則其主張：「是與上訴人的太太共同買賣股票的人。因為前
      一筆買賣有交割，所以我們認為這一筆的買賣也沒有問題。」「上訴人有共同
      參與」云云（參見本院卷第一０六頁），自屬無據，而不足採。因之，被上訴
      人公司事後與【黃鄭月嬌】關於如何償付各該違約交割款有所洽商，或由【黃
      鄭月嬌】入款二十萬元進被上訴人公司在世華銀行嘉義分行之活期存款帳戶，
      均難因此認上訴人應就前開各該期日委託買進股票之行為負責。則被上訴人提
      出之融資現金償還申請書（影本）與錄音帶及其譯文，均不能為其有利之證明
      。而上訴人聲請(一)向世華銀行（嘉義分行）函查上訴人超過十萬元之存款單；
      (二)命被上訴人提出世華銀行嘉義分行活期存款存摺，並查九十年六月二十八日
      二十萬元之存款來源，比對存款單筆跡是否為上訴人或黃鄭月嬌之筆跡；亦無
      必要。
（三）何況，依被上訴人提出之《融資融券契約書》（影本‧參見原審卷第五一頁）
      第十五條約定：「本契約書自簽訂之日起生效，有效期限三年，分繕正本二份
      ，雙方各執一份為憑。」，而該《融資融券契約書》係於八十六年十一月七日
      簽立，則算至前開各該期日以融資方式購進各該股票時止，已逾三年之有效期
      間，足認上訴人抗辯依上開契約書第十五條之約定，早已超過三年有效期限等
      情，即非無據。被上訴人對於上訴人以《融資融券契約書》（影本‧參見本院
      卷第二０頁反面）早已超過三年有效期限之抗辯，雖主張上訴人於八十九年十
      月十九日已提供不動產證明同意續約，並提出《續約書》、《房屋稅繳款書》
      （均影本‧參見本院卷第三四、三五頁）為證，而依證人【黃鄭月嬌】在本院
      證稱：「（問：（提示被上訴人九十一年五月八日準備書狀所附融資融券同意
      契約書影本）是否證人黃鄭月嬌所簽？）字跡好像是我的，但我不確定，當時
      是陳建名要我蓋章，說是證期會要來查，時間是九十年五月間，我有附身分證
      影本及房屋稅繳款書。」等語（參見本院卷第五七頁準備程序筆錄），固足認
      該《續約書》係上訴人之妻黃鄭月嬌所簽立，然上訴人原簽立之《融資融券契
      約書》既以三年為有效期，則上訴人縱曾有授與代理權予其妻【黃鄭月嬌】簽
      立原《融資融券契約書》，該代理權亦應於三年期滿時歸於消滅（民法第一百
      零八條第一項參照），而需於兩造續約時再重新授權，然觀該《續約書》並未
      見記載上訴人授與代理權予【黃鄭月嬌】之旨，而被上訴人又未能提出其他文
      件以證明上訴人確有授權續約之情事，即難以該《續約書》拘束上訴人。
（四）第按無代理權人以代理人之名義所為之法律行為，非經本人承認，對於本人，
      不生效力；【民法】第一百七十條第一項定有明文。又〔民法第一百七十條所
      謂無代理權人，不僅指代理權全不存在者而言，有代理權而逾越其範圍者，亦
      包括在內。故代理人逾越代理權所為之法律行為，非經本人承認，對於本人不
      生效力。〕（最高法院二十三年上字第三八八八號判例參照）。查：證人【陳
      建名】既於本院證稱：「（法官問：九十年四月二十七日、五月三日、五月七
      日、五月八日之股票買賣是何人下單買賣？）是上訴人太太黃鄭月嬌以上訴人
      帳號借給他人使用，再委託我下單買賣，‧‧‧。」、「（法官問：右開四次
      買賣究竟是何人委託下單？）都是黃月嬌之朋友下單。」、「（上訴人訴訟代
      理人：請求訊問證人，上訴人有無委託黃鄭月嬌之朋友下單？）上訴人不知道
      ，因為上訴人太太不讓上訴人知道。」（參見本院卷第五一、五二頁準備程序
      筆錄）等語，則被上訴人提出九十年五月十日之《錄音帶》（外放本院證物袋
      ）及《錄音譯文》（參見本院卷第九五—九八頁）主張【黃鄭月嬌】有授權予
      第三人買賣股票乙節，縱然可信，然因被上訴人提出之前開《續約書》不足以
      拘束上訴人，亦難認上訴人已允許【黃鄭月嬌】得為複委任，則【黃鄭月嬌】
      之行為已逾越上訴人授與其代理權之範圍，揆諸前開判例意旨，非經上訴人承
      認，對於上訴人即不生效力，而上訴人既未承認前開各該期日委託買進股票之
      行為，則被上訴人遽爾主張上訴人應為第三人委託（下單）買進前開各期日股
      票之行為負責，即不可採。因之，上訴人聲請命被上訴人提出電話錄音記錄，
      並調查該買進錄音記錄是否為上訴人或黃鄭月嬌之聲音等，因本件事證已明確
      ，亦無必要。
四、綜上所述，上訴人既否認有被上訴人主張之前開各該期日委託（下單）買進如附
    表所示股票之事實，而被上訴人又未能舉出具體之實證以證明上開各期日以上訴
    人帳戶買進股票之行為確為上訴人或其授權之【黃鄭月嬌】所委託，自難認各該
    期日委託買進股票行為之效力及於上訴人。因之，被上訴人主張上訴人應負前開
    買進股票差額之給付責任，並無可取；從而，被上訴人依融資融券契約及融資融
    券操作辦法之法律關係，求為命上訴人給付一百五十六萬八千零七十七元，及自
    九十年七月十日起至清償日止，按週年利率百分之五計算之利息，即非正當，要
    難准許。原審未及推察上訴人抗辯之前揭事由，而為上訴人敗訴之判決，容有未
    洽；上訴意旨指摘原判決為不當，而聲明廢棄，為有理由；自應由本院將原判決
    廢棄，改判駁回被上訴人之請求。
五、本院事證已臻明確，兩造其餘攻擊、防禦方法及舉證，均不影響本院所為前開論
    斷，自無予一一審論之必要；又民事訴訟法第四百六十六條第一項所定得上訴第
    三審之利益額數，業經司法院於九十一年一月二十九日以（九一）院台廳民一字
    第０三０七四號令提高為一百五十萬元，並定於九十一年二月八日起實施。查本
    件駁回被上訴人請求之金額為一百五十六萬八千零七十七元，是被上訴人自得提
    起第三審上訴；均附此敘明。
六、據上論結，本件上訴為有理由，依民事訴訟法第四百五十條、第七十八條，判決
    如主文。
中　　　華　　　民　　　國　　九十一　　年　　十　二　　月　　　三　　　日
                        臺灣高等法院臺南分院民事第一庭
~B1審判長法官　王　惠　一
~B2　　　法官　張　世　展
~B3　　　法官　蘇　清　恭
右為正本係照原本作成。
被上訴人如對本判決上訴，須於判決送達後二十日內向本院提出上訴狀（須附繕本一
份）；未表明上訴理由者，應於上訴後二十日內向本院提出理由書（須附繕本一份）
。
中　　　華　　　民　　　國　　九十一　　年　　十　二　　月　　　三　　　日
~B法院書記官　洪  雅  美
【附記】：
民事訴訟法第四百六十六條之一：
I對於第二審判決上訴，上訴人應委任律師為訴訟代理人。但上訴人或其法定代理人
  具有律師資格者，不在此限。
II上訴人之配偶、三親等內之血親、二親等內之姻親，或上訴人為法人、中央或地方
  機關時，其所屬專任人員具有律師資格並經法院認為適當者，亦得為第三審訴訟代
  理人。
~F0
~T40
┌─────────────────────────────────────┐
│附表：                                　　　　　    九十一年度上字第七四號│
├──┬────┬────┬────┬────┬──────┬───────┤
│編號│買進日期│買進股票│買進張數│買進方式│買 進 價 格 │備　　　　註  │
│    │        │        │        │        │（新台幣元）│              │
├──┼────┼────┼────┼────┼──────┼───────┤
│ １ │4.  │大　　日│  五０張│融　資  │一四‧四０元│如期交割      │
├──┼────┼────┼────┼────┼──────┼───────┤
│ ２ │5.3.  │大　　日│  五０張│融　資  │一三‧三０元│如期交割      │
│    │        │        │  五０張│融　資  │一三‧二五元│如期交割      │
├──┼────┼────┼────┼────┼──────┼───────┤
│ ３ │5.7.  │大　　日│一００張│融　資  │一三‧四五元│違約交割      │
│    │        │        │二三０張│集　保  │一三‧一０元│違約交割      │
├──┼────┼────┼────┼────┼──────┼───────┤
│ ４ │5.8.  │大　　日│  六二張│融　資  │一三‧０五元│違約交割      │
└──┴────┴────┴────┴────┴──────┴───────┘
